# 求助陈版主，供应链金融，持有在手的供应链金融票据会计处理问题

提问人：sorrysky 时间：2021-02-27 22:26:00
假设基于 2020 年 12 月 31 日时间节点，在出具财务报表时，持有在手的供应链金融票据是否应该还原应收账款，已背书、已贴现未到期的供应链金融票据是否要还原应收账款并调增负债，求大神解答

回答人：chenyiwei
这应当根据具体条款分析，即金融资产是否满足终止确认条件。在没有具体背景信息的情况下很难具体回复。